臺灣臺南地方法院刑事判決　　　　　　　　　　　 九十三年度易緝字第一○八號
　　公　訴　人　臺灣臺南地方法院檢察署檢察官
　　被　　　告　甲○○
右列被告因違反動產擔保交易法案件，經檢察官提起公訴（九十三年度偵字第二八五
九號），被告就被訴事實為有罪之陳述，本院裁定由受命法官獨任進行簡式審判程序
，判決如左：
    主  文
甲○○動產擔保交易之債務人，意圖不法利益，將標的物出質，致生損害於債權人，
累犯，處有期徒刑肆月，如易科罰金，以佰元折算壹日。
   事  實
一、甲○○前於民國（下同）八十年、八十二年間，分別因違反肅清煙毒條例案件及
    犯偽造文書案件，經臺灣臺北地方法院判處有期徒刑三年二月、五月確定，合併
    執行有期徒刑三年四月，又於八十二年間因違反肅清煙毒條例案件，經本院判處
    有期徒刑三年十一月確定，而接續執行，嗣於八十六年二月二十五日因縮短刑期
    假釋，刑期至八十九年六月六日屆滿，因假釋未經撤銷，視為執行完畢，詎仍不
    知悔改，竟於九十一年八月六日，提供其所有之車牌號碼為八Ｌ—五三一八號之
    自用小客車乙輛，向安泰商業銀行股份有限公司（下簡稱安泰銀行）辦理動產擔
    保抵押貸款，借得新臺幣（下同）三十七萬六千一百四十九元之貸款，雙方約定
    貸款期限自九十一年九月七日起，至九十五年八月七日止，自九十年九月七日起
    ，每月攤還一次，每次償還一萬一千二百四十八元，共分四十八期給付，標的物
    存放地點為臺南市○○路○段二六三巷十三號，在價金未付清之前，標的物僅得
    依約占有使用，不得任意遷移或為其他處分，並經臺南區監理站為上開動產抵押
    權設定之登記。黃文昌為動產擔保交易法之債務人，卻在貸得上開消費性貸款，
    未償還任何款項之際，即意圖為自己不法之利益，而於九十一年八月八日，將上
    開動產擔保標的物遷往臺南市○○路○段三九七號「南洋汽車當舖」典當。嗣因
    安泰銀行於九十二年四月十一日，將前開債權移轉予乙○○○股份有限公司（下
    簡稱匯豐公司），匯豐公司於取得上開債權後，派員前往查訪，始知上情。則甲
    ○○上開典當車輛之行為，已致安泰銀行及承受債權之匯豐公司無法占有動產標
    的，依動產擔保交易法行使取償之權益，而受有損害。
二、案經匯豐公司訴請臺南市警察局第三分局報請臺灣臺南地方法院檢察署檢察官偵
    查起訴。
    理  由
一、右揭犯罪事實，業經被告甲○○於本院審理時坦承不諱，並當庭為認罪之表示，
    核與告訴人即被害人匯豐公司之代理人黃建基、蔡進武分別於警詢時、偵查中指
    訴，及證人林木崑、陳嘉樺、梁金和於偵查中結證之情節相符，並有臺北市政府
    營利事業登記證、存證信函、動產擔保交易（動產抵押）移轉契約書、動產擔保
    交易動產抵押設定債權人變更登記申請書、動產擔保交易動產抵押設定登記申請
    書、貸款暨動產抵押契約書、車籍作業系統查詢認可資料各乙紙，及南陽當鋪當
    票二紙、照片一幀等件附卷可參，綜上，被告自白核與事實相符，應堪採信。至
    於被告於本院審理時雖供稱：證人梁金和亦共同涉有上揭違反動產擔保交易法之
    罪嫌云云。惟按犯罪事實應依證據認定之，無證據不得推定其犯罪事實，刑事訴
    訟法第一百五十四條定有明文。查：被告此部分之供述，與證人林木崑、陳嘉樺
    及梁金和於偵查中結證之情節，並不相符，且除被告之供述外，又查無其他積極
    證據，足認證人梁金與被告間，就前開違反動產擔保交易法之犯行，確有犯意聯
    絡及行為分擔，尚難僅以被告所為之供述，即逕認證人梁金和與被告為共同正犯
    ，附此說明。本案事證明確，被告違反動產擔保交易法之犯行，洵堪認定，應依
    法論科。
二、核被告甲○○所為，係犯動產擔保交易法第三十八條之動產擔保交易之債務人將
    標的物出質罪。又被告將自用小客車典當出質於他人之行為，因出質行為本質上
    即含有遷移性質，故該次之遷移行為自應包含於出質行為內，而為出質行為所吸
    收，不另論罪。又檢察官於起訴書之犯罪事實雖記載：被告向「南洋汽車當舖」
    典當後，日後又贖回取走，遷移不知去向乙情，惟查：被告前開違反動產擔保交
    易法之出質犯行，於典當之時，即已完成，雖被告日後又將上開自小客車贖回取
    走，並不影響被告出質犯行之成立，且被告贖回後再為遷移之行為，所侵害者，
    係與前開出質行為相同之財產法益，仍應認為係前開出質行為之延續，而為情節
    較重之出質行為所吸收，併此敘明。又查被告有如事實欄所述之前案科刑及執行
    紀錄，有臺灣高等法院被告全國前案紀錄表乙紙附卷可徵，其受有期徒刑以上之
    刑執行完畢後，五年內再犯本件有期徒刑以上之罪，為累犯，依刑法第四十七條
    之規定，應加重其刑。爰審酌被告犯罪之動機、目的乃為貪圖不法利益、手段尚
    稱平和、其造成告訴人財產上之損失，所生危害非輕，然其犯後坦承犯行，態度
    尚可，應認已有悔意等一切情狀，量處如主文所示之刑，並諭知易科罰金之折算
    標準。
據上論斷，應依刑事訴訟法第二百七十三條之一第一項、第二百九十九條第一項前段
，動產擔保交易法第三十八條，刑法第十一條前段、第四十七條、第四十一條第一項
前段，罰金罰鍰提高標準條例第一條前段、第二條，判決如主文。
中      華      民      國    九十三    年      十一      月    十六    日
                             臺灣臺南地方法院刑事第十二庭
                                      法  官 徐千惠
右正本證明與原本無異。
如不服本判決，得於判決書送達之翌日起十日內，以書狀敘述理由，向本庭提出上訴
。
                                      書記官 陳麗雅
中      華      民      國    九十三    年      十一      月    十七    日
